【裁判字號】    95,易,8
【裁判日期】    950227
【裁判案由】    違反毒品危害防制條例
【裁判全文】
臺灣嘉義地方法院刑事判決                 95年度易字第8號
公  訴  人  臺灣嘉義地方法院檢察署檢察官
被      告  甲○○
上列被告因違反毒品危害防制條例案件，經檢察官提起公訴（94
年度毒偵緝字第120號），本院合議庭裁定由受命法官獨任進行
簡式審判程序，判決如下：
    主  文
甲○○連續施用第二級毒品，處有期徒刑陸月，如易科罰金，以
參佰元折算壹日。扣案第二級毒品甲基安非他命（以包藥紙盛裝
，驗餘共淨重壹點貳捌公克）、殘餘甲基安非他命晶體膠袋貳小
包，均沒收銷燬之；扣案吸食器參組、酒精燈貳個及吸食燈泡拾
壹個，均沒收。
    事  實
一、甲○○前曾於違反麻醉藥品管理條例案件、藥事法等案件，
    分經判刑確定及執行完畢（未構成累犯），嗣因施用第二級
    毒品安非他命案件，經依本院以九十年度毒聲字第二三號裁
    定送觀察、勒戒後，認無繼續施用毒品之傾向，於民國九十
    年二月二十六日釋放，並經臺灣嘉義地方法院檢察署檢察官
    以九十年度毒偵字第一四號為不起訴處分確定。
二、詎其猶不知戒除毒癮，復基於施用第二級毒品甲基安非他命
    之概括犯意，先後於九十三年八月十三日凌晨三、四時許，
    及九十四年十一月三日晚上將近十二時許，在嘉義市○區○
    ○路一二五號甲○○之自宅，連續施用第二級毒品甲基安非
    他命（起訴書誤載為安非他命），嗣於九十三年八月十三日
    中午十二時三十分許，在嘉義市○區○○路一二五號甲○○
    之自宅，經警持搜索票前往執行搜索，當場在該址三樓房間
    內桌上，查獲甲○○所有之第二級毒品甲基安非他命（起訴
    書誤載為安非他命，以包藥紙盛裝，共毛重約一點八公克，
    驗後淨重一點二八公克）及殘餘甲基安非他命晶體二小包、
    吸食器三組、酒精燈二個及吸食燈泡十一個。另於九十四年
    十一月四日下午四時四十八分許，至臺灣嘉義地方法院檢察
    署到庭應訊後，經同意採集其尿液送檢驗結果，呈甲基安非
    他命陽性之反應，而查悉上情。
三、案經嘉義市警察局第二分局報告臺灣嘉義地方法院檢察署檢
    察官偵查起訴。
    理  由
一、訊據被告甲○○對於前揭事實於審理中坦承不諱（本院卷第
    33至35頁），而被告經臺灣嘉義地方法院檢察署觀護人室，
    於九十四年十一月四日下午四時四十八分許採集其尿液送驗
    結果，呈甲基安非他命陽性反應之事實，有臺灣檢驗科技股
    份有限公司濫用藥物尿液檢驗報告、及臺灣嘉義地方法院檢
    察署檢察官採尿交辦單、及受保護管束人尿液檢體監管紀錄
    表各一紙附卷可稽（九十四年度毒偵緝字第一二○號卷第42
    至44頁），並有第二級毒品甲基安非他命（毛重約一點八公
    克，以包藥紙盛裝）及殘餘甲基安非他命晶體二小包、吸食
    器三組、酒精燈二個及吸食燈泡十一個扣案可證；而上開扣
    案毒品經送鑑定結果，袋內包藥紙盛裝之晶體確含甲基安非
    他命成份，送驗淨重一點三公克，驗餘淨重一點二八公克，
    另殘餘晶體膠袋二包，均呈甲基安非他命陽性反應，有高雄
    醫學大學附設中和紀念醫院檢驗報告（報告編號：0000－00
    0 、0000－000、0000－000）在卷可稽（本院卷17至19號）
    ，被告連續施用第二級毒品甲基安非他命之自白核與事實相
    符。又被告因施用毒品案件，經本院裁定送觀察勒戒，於九
    十年二月二十六日期滿釋放之事實，則有臺灣嘉義地方法院
    檢察署刑案資料查註紀錄表、臺灣高等法院被告前案紀錄表
    各一份在卷可按，是本件被告於前開受觀察勒戒期滿釋放後
    之五年內，再犯本件毒品危害防制條例第十條第二項之罪，
    事證明確，其犯行應堪認定。
二、核被告所為，係犯毒品危害防制條例第十條第二項之施用第
    二級毒品罪；其施用第二級毒品前後持有第二級毒品之低度
    行為，應為施用第二級毒品之高度行為所吸收，不另論罪。
    被告先後多次施用毒品行為，均時間緊接，犯罪構成要件相
    同，顯皆係基於概括犯意為之，為連續犯，應依刑法第五十
    六條之規定論以一罪，並加重其刑。又公訴意旨雖未論及被
    告於九十三年八月十三日凌晨三、四時許之施用第二級毒品
    甲基安非他命犯行，然公訴意旨就犯罪事實之一部起訴者，
    其效力及於全部，上開被告未據載明於起訴書之施用第二級
    毒品甲基安非他命犯行，既與前開經起訴論罪科刑之施用第
    二級毒品甲基安非他命犯行，有連續犯之裁判上一罪關係，
    已如前述，本院自得加以審理，併此敘明。爰審酌被告前曾
    迭次違反麻醉藥品管理條例、藥事法案件，經判刑確定執行
    完畢，復經觀察勒戒，獲邀不起訴處分之寬典，仍無視於毒
    品對於自身健康之戕害及國家對於杜絕毒品犯罪之禁令，猶
    施用毒品不輟，再為本案犯行，顯無戒絕之意及其犯罪之動
    機、目的、手段、犯罪後坦承犯行、態度良好，復捐款新台
    幣十萬元至財團法人台灣兒童暨家庭扶助基金會嘉義分事務
    所，有收據一份存足參等一切情狀，量處如主文所示之刑，
    併諭知易科罰金之折算標準，以資懲儆。
三、扣案之第二級毒品甲基安非他命（以包藥紙盛裝，驗餘共淨
    重一點二八公克）及殘餘晶體膠袋二小包（呈甲基安非他命
    陽性反應），均係違禁物，應依毒品危害防制條例第十八條
    第一項前段，沒收銷燬之；另扣案吸食器三組、酒精燈二個
    及吸食燈泡十一個，均為被告所有，供施用毒品所用之物，
    業據被告於審判中供認在卷（本院卷第34頁），爰依刑法第
    三十八條第一項第二款宣告沒收。
據上論斷，應依刑事訴訟法第二百七十三條之一第一項、第二百
九十九條第一項前段，毒品危害防制條例第十條第二項、第十八
條第一項前段，刑法第十一條、第五十六條、第四十一條第一項
前段、第三十八條第一項第二款，罰金罰鍰提高標準條例第二條
，判決如主文。
本案經檢察官侯德人到庭執行職務。
中    華    民    國    95    年    2     月    27    日
                  刑事第一庭法  官  蔡廷宜
上列正本證明與原本無異。
如不服本判決，應於判決送達後十日內向本院提出上訴狀（應附
繕本）。
中    華    民    國    95    年    2     月    27    日
                            書記官  蕭琪男
附錄論罪科刑法條：
毒品危害防制條例第10條第2項
施用第二級毒品者，處 3 年以下有期徒刑。


司法院資訊處製作；財團法人民間司法改革基金會備份。
